Conversión de los datos de candidatos en matriz
========================================================

```{r}
library(rjson)
#library(plyr) #Podia ser util para manejar el objeto json pero no es necesario
#library(reshape2) #No es necesario
```

```{r}
json <- fromJSON(file='minadecandidatos.json', method='C') 

#Hay una incosistencia en el objeto json:

#numseguidores no es igual a length(seguidores) en 39 casos:
sum(sapply(json, function(x){length(x$seguidores)}) != sapply(json, function(x){x$numseguidores}))
```

Lista de seguidores:

```{r}
lista.seguidores <- c()
for(i in 1:149){
  lista.seguidores <- unique(c(lista.seguidores, json[[i]]$seguidores))
}

#Numero de seguidores:
length(lista.seguidores)

#Lista de indices 
indices<- lapply(X=json, FUN=function(x, y){match(x$seguidores, y)}, y=lista.seguidores)
```

Ahora con los indices podemos crear la tabla salvaje. En este caso es mejor una matriz que un data frame para evitar copias y ser algo mas eficiente. Toca aumentarle la memoria al R para que pueda alojar el objeto (estoy en un sistema de 32 bits, uno de 64 tiene más y mejores defaults).


```{r}
memory.limit(size = 4095) #Máximo de memoria para 32 bit

#Crear la matriz con ceros y dimensiones predefinidas (mas eficiente y util para el truco)
tabla<- matrix(0, ncol=149, nrow=length(lista.seguidores))

#Ahora solamente insertar los 1 necesarios con los indices:
for (i in 1:149){
	tabla[indices[[i]],i]<- 1
	}
```

Podemos ahora ver cosas como: que cuentas siguen a más de 100 candidatos:

```{r}
seguidores.total<- rowSums(tabla)

Num <- 75

#A cuantas cuentas siguen los que siguen más de 100 y cuales son:
too.many.follows <- rbind(lista.seguidores[which(seguidores.total>Num)], 
		seguidores.total[which(seguidores.total>Num)]
	)
too.many.follows[1,]
```

Un ejercicio simple que se puede hacer a partir de los indices eficientemente y que genera una matriz interesante:

```{r}
#Cruce de seguidores:
cruce<- matrix(0, ncol=149, nrow=149)

for (i in 1:149){
	cruce[i,]<- sapply(indices, function(x,y){sum(y%in%x)/length(y)}, y=indices[[i]])
	}	

colnames(cruce)<- rownames(cruce)<- names(indices)
```
Entonces por ejemplo el 3.5% de los seguidores de Robledo siguen a Barreras y el 48% de los que siguen a Barreras siguen a Robledo

```{r}
100*cruce["JERobledo", "RoyBarreras"]
100*cruce["RoyBarreras", "JERobledo"]
```