Conversión de los datos de candidatos en matriz
========================================================

```{r}
library(rjson)
#library(FactoMineR)
library(vegan) # isomap
library(Hmisc)
library(ggplot2)
library(sna)
#library(plyr) #Podia ser util para manejar el objeto json pero no es necesario
library(reshape2) #No es necesario
setwd("~/Documents/R Notebooks/elecciones2014")
```

```{r}
json <- fromJSON(file='minadecandidatos.json', method='C') 

#Hay una incosistencia en el objeto json:

#numseguidores no es igual a length(seguidores) en 39 casos:
sum(sapply(json, function(x){length(x$seguidores)}) != sapply(json, function(x){x$numseguidores}))
```

Lista de seguidores:

```{r}
lista.seguidores <- c()
for(i in 1:149){
  lista.seguidores <- unique(c(lista.seguidores, json[[i]]$seguidores))
}

lista.candidatos <- c()
for(i in 1:149){
  lista.candidatos <- c(lista.candidatos, json[[i]]$id)
}



#Numero de seguidores:
length(lista.seguidores)

#Lista de indices 
indices<- lapply(X=json, FUN=function(x, y){match(x$seguidores, y)}, y=lista.seguidores)
indices.follows<- lapply(X=json, FUN=function(x, y){match(x$seguidores, y)}, y=lista.candidatos)

```


```{r}
#memory.limit(size = 4095) #Máximo de memoria para 32 bit (en Windows)

tabla.follows <- matrix(0, ncol=149, nrow=149)

for(i in 1:149){
  tabla.follows[indices.follows[[i]], i] <- 1
}
colnames(tabla.follows)<- rownames(tabla.follows)<- names(indices)
seguidos <- rowSums(tabla.follows)
seguidores <- colSums(tabla.follows)
indiceHuertas <- seguidos/(seguidores + 1)
```


```{r}
adjacencyList <- melt(tabla.follows)
adjacencyList <- adjacencyList[adjacencyList$value > 0,]
layoutCoordinates <- gplot(tabla.follows, coord=points)

# Truco tomado de acá: http://is-r.tumblr.com/post/38459242505/beautiful-network-diagrams-with-ggplot2

edgeMaker <- function(whichRow, len = 100, curved = TRUE){
  fromC <- layoutCoordinates[adjacencyList[whichRow, 1], ]  # Origin
  toC <- layoutCoordinates[adjacencyList[whichRow, 2], ]  # Terminus
 
  # Add curve:
  graphCenter <- colMeans(layoutCoordinates)  # Center of the overall graph
  bezierMid <- c(fromC[1], toC[2])  # A midpoint, for bended edges
  distance1 <- sum((graphCenter - bezierMid)^2)
  if(distance1 < sum((graphCenter - c(toC[1], fromC[2]))^2)){
    bezierMid <- c(toC[1], fromC[2])
    }  # To select the best Bezier midpoint
  bezierMid <- (fromC + toC + bezierMid) / 3  # Moderate the Bezier midpoint
  if(curved == FALSE){bezierMid <- (fromC + toC) / 2}  # Remove the curve
 
  edge <- data.frame(bezier(c(fromC[1], bezierMid[1], toC[1]),  # Generate
                            c(fromC[2], bezierMid[2], toC[2]),  # X & y
                            evaluation = len))  # Bezier path coordinates
  edge$Sequence <- 1:len  # For size and colour weighting in plot
  edge$Group <- paste(adjacencyList[whichRow, 1:2], collapse = ">")
  return(edge)
  }

new_theme_empty <- theme_bw()
new_theme_empty$line <- element_blank()
new_theme_empty$rect <- element_blank()
new_theme_empty$strip.text <- element_blank()
new_theme_empty$axis.text <- element_blank()
new_theme_empty$plot.title <- element_blank()
new_theme_empty$axis.title <- element_blank()
new_theme_empty$plot.margin <- structure(c(0, 0, -1, -1), unit = "lines",
                                         valid.unit = 3L, class = "unit")
 


# Generate a (curved) edge path for each pair of connected nodes
allEdges <- lapply(1:nrow(adjacencyList), edgeMaker, len = 500, curved = TRUE)
allEdges <- do.call(rbind, allEdges)  # a fine-grained path ^, with bend ^
 
zp1 <- ggplot(allEdges)  # Pretty simple plot code
#zp1 <- zp1 + geom_path(aes(x = x, y = y, group = Group,  # Edges with gradient
#                           colour = Sequence, size = -Sequence), alpha=1/20)  # and taper
zp1 <- zp1 + geom_point(data = data.frame(layoutCoordinates),  # Add nodes
                        aes(x = x, y = y, size=seguidores), pch = 21,
                        colour = "black", fill = "gray")  # Customize gradient v
zp1 <- zp1 + geom_text(data = data.frame(layoutCoordinates),  # Add nodes
                        aes(x = x, y = y+0.01, label=paste("@", names(indices), sep="")), size=2, color="red")  # Customize gradient v
zp1 <- zp1 + scale_colour_gradient(low = gray(0), high = gray(9/10), guide = "none")
#zp1 <- zp1 + scale_size(range = c(1/10, 3), guide = "none")  # Customize taper


zp1 <- zp1 + new_theme_empty 

ggsave("grafo-bonito.png", zp1, h = 10, w = 10)
```

Ahora con los indices podemos crear la tabla salvaje. En este caso es mejor una matriz que un data frame para evitar copias y ser algo mas eficiente. Toca aumentarle la memoria al R para que pueda alojar el objeto (estoy en un sistema de 32 bits, uno de 64 tiene más y mejores defaults).


```{r}
#Crear la matriz con ceros y dimensiones predefinidas (mas eficiente y util para el truco)
tabla<- matrix(0, ncol=149, nrow=length(lista.seguidores))

#Ahora solamente insertar los 1 necesarios con los indices:
for (i in 1:149){
	tabla[indices[[i]],i]<- 1
	}
```

```{r}
tabla <- t(tabla)
normas <- sqrt(rowSums(tabla))
num.seg <- rowSums(tabla)
tabla.normalized <- tabla/normas
dis <- vegdist(tabla.normalized, method="euclidean")
candidatos.lsv.df <- read.csv("candidatos.csv")
subtabla.cand <- candidatos.lsv.df[,c("Twitter", "Género", "Partido", "Estado")]
```

```{r}
ord <- isomap(dis, k=7, fragmentedOK=T)
# pl <- plot(ord)
points <- ord$points[,c(1,2)]
points <- as.data.frame(points)
points$seguidores <- num.seg
points$seguidores.pol <- seguidores
cuentas <- paste("@", names(indices), sep="")
points$cuenta <- cuentas
candidatos.df <- merge(points, subtabla.cand, by.x="cuenta", by.y="Twitter", all.x=T, all.y=F) 
names(candidatos.df) <- c("twitter", "x_coord", "y_coord", "seguidores","seguidorespol", "genero", "partido", "departamento")
candidatos.df$ind <- 0:148


write.csv(candidatos.df, row.names= F, file="/Users/javier/Documents/Javascript Projects/Política Twittera/candidatos.csv")

seglistas <- vector(mode = "list", length = 149)
for(i in 1:149){
  parcial <- c()
  for(j in 1:149){
    if(tabla.follows[gsub("@", "", candidatos.df$twitter[j]),gsub("@", "", candidatos.df$twitter[i])] == 1){
      parcial <- c(parcial, candidatos.df$twitter[j])
    }
  }
  print(i)
  print(parcial) 
  seglistas[[i]] <- parcial
}

geslistas <- vector(mode = "list", length = 149)
for(i in 1:149){
  parcial <- c()
  for(j in 1:149){
    if(tabla.follows[gsub("@", "", candidatos.df$twitter[i]), gsub("@", "", candidatos.df$twitter[j])] == 1){
      parcial <- c(parcial, candidatos.df$twitter[j])
    }
  }
  print(i)
  print(parcial) 
  geslistas[[i]] <- parcial
}

indices.segs<- lapply(X=seglistas, FUN=function(x, y){match(x, y) - 1}, y=candidatos.df$twitter)
indices.gess <- lapply(X=geslistas, FUN=function(x, y){match(x, y) - 1}, y=candidatos.df$twitter)
indices.gess[[149]] <- integer(0)
indices.segs[[149]] <- integer(0)

jsonseg <- toJSON(indices.segs)
jsonges <- toJSON(indices.gess)
write(jsonseg, file="/Users/javier/Documents/Javascript Projects/Política Twittera/indices.seg.json")
write(jsonges, file="/Users/javier/Documents/Javascript Projects/Política Twittera/indices.ges.json")
qplot(x,y, data=candidatos.df, colour=partido, size=seguidorespol)
```


Podemos ahora ver cosas como: que cuentas siguen a más de 100 candidatos:

```{r}
seguidores.total<- colSums(tabla)

Num <- 75

#A cuantas cuentas siguen los que siguen más de 100 y cuales son:
too.many.follows <- rbind(lista.seguidores[which(seguidores.total>Num)], 
		seguidores.total[which(seguidores.total>Num)]
	)
too.many.follows[1,]
```

Un ejercicio simple que se puede hacer a partir de los indices eficientemente y que genera una matriz interesante:

```{r}
#Cruce de seguidores:
cruce<- matrix(0, ncol=149, nrow=149)

for (i in 1:149){
	cruce[i,]<- sapply(indices, function(x,y){sum(y%in%x)/length(y)}, y=indices[[i]])
	}	

colnames(cruce)<- rownames(cruce)<- names(indices)
```
Entonces por ejemplo el 3.5% de los seguidores de Robledo siguen a Barreras y el 48% de los que siguen a Barreras siguen a Robledo

```{r}
100*cruce["JERobledo", "JOSEOBDULIO"]
100*cruce["JOSEOBDULIO", "JERobledo"]
```

